臺灣臺中地方法院民事判決　九十一年度重訴字第一三七號
　　原　　　告　彰化商業銀行
　　　　　　　　股份有限公司
　　法定代理人　丙○○
　　訴訟代理人　乙○○
　　被　　　告　甲○○
　　　　　　　　戊○○
　　　　　　　　丁○○
右當事人間請求清償借款事件，本院判決如左：
    主　　文
被告應連帶給付原告新臺幣玖佰伍拾捌萬壹仟肆佰陸拾陸元，及如附表所示之利息、
違約金。
訴訟費用由被告連帶負擔。
    事　　實
甲、原告方面：
  一、聲明：如主文所示。
  二、陳述：被告甲○○以被告戊○○、丁○○為連帶保證人，先後於民國（下同）
      八十七年十月二十二日、八十九年四月二十八日，分別向原告借用新臺幣（下
      同）七百萬元、二百萬元及八十萬元，借款期間其中七百萬元部分為自
      八十七年十月二十三日起至一百零七年十月二十三日止，二百萬元及八十萬
      元部分均為自八十九年四月二十八日起至八十九年十月二十八日止，約定利息
      七百萬元部分為依原告基本放款利率加碼年息百分之○．九五計算，自借款
      日起屆滿二十四個月翌日起，則改按原告基本放款利率加碼年息百分之一．一
      二五計算二百萬元及八十萬元部分均為依原告基本放款利率加碼年息百分之
      一．二五計算，並均約定逾期清償在六個月以內者，按上開利率百分之十，超
      過六個月者，按上開利率百分之二十計付違約金，但借用人或連帶保證人如有
      任何一宗債務不依約清償本金或付息時，一切債務視為全部到期。詎被告自八
      十九年五月二十三日起即未依約清償本息，屢經催討，均無效果，目前二百萬
      元及八十萬元之借款部分並均已到期，計被告尚有如主文第一項所示之本金、
      利息及違約金，迄未清償，爰依消費借貸及連帶保證契約，提起本件訴訟。
  三、證據：提出借據乙紙、本票二紙、保證書乙紙、授信約定書三紙、放款資料帳
      戶表、原告放款暨貼現利率變動情形一覽表各一份為證。
乙、被告方面：
壹、被告戊○○部分：
  一、聲明：原告之訴駁回。
  二、陳述：
    (一)系爭借款之實際借款人係被告戊○○，因被告戊○○戶籍在南投縣埔里鎮，故
      才以大嫂即被告甲○○名義為借款人，保證人丁○○亦係由被告戊○○所找，
      被告雖應依約清償原告系爭借款債務，惟目前正逢房地產景氣不佳，土地求售
      無門，原告若逕行拍賣系爭借款之擔保品（即南投縣埔里鎮○○段六六二地號
      土地），顯無法順利拍賣受償，將造成原告與被告均遭受嚴重之損害，希原告
      同意由被告分期清償按月清償本金一萬元，並將系爭借款之利息降低為之年利
      率百分之三，以利被告戊○○處理不動產資為清償系爭債務之用。
    (二)向原告借用系爭借款時，係由原告行員將本票、借據交被告戊○○攜回供連帶
      保證人簽章，原告行員將本票、借據交被告戊○○時，本票及借據上均已載明
      金額，其中借據部分之金額為七百萬元，兩張本票之面額分別為八十萬元及二
      百萬元，總額是九百八十萬元。
貳、被告丁○○部分：
  一、聲明：原告之訴駁回。
  二、陳述：自認原告所提出之借據、本票、保證書、授信約定書上被告「丁○○」
      之簽章均為真正，並有辦理對保手續一次之事實。惟被告丁○○僅與被告戊○○與原告簽定金額為八十萬元之保證書，簽定保證書當時，被告丁○○曾質疑
      為何有多份不同保證書、及保證書上金額欄為何空白，被告戊○○稱具保本來
      就要簽定多份保證書，以應各部門之需要，各保證書之金額均為八十萬元，嗣
      後再填寫等語，被告丁○○不疑有他，便在保證書上簽名蓋章。嗣後被告戊○○又以半年換單為由，多次要求被告丁○○簽名、蓋章，並以台中往來埔里甚
      為不便為由，要求被告丁○○多簽備分給他，被告丁○○仍質疑為何金額欄不
      是空白就是以鉛筆填寫，被告戊○○仍以均是備份、金額均是八十萬元等語搪
      塞，被告丁○○誠不知何來七百萬元及二百萬元之借款，該七百萬元及二百萬
      元之借據均非被告丁○○所填寫，而係事後偽造而來。被告丁○○僅同意擔保
      系爭八十萬元之借款，系爭七百萬元及二百萬元借據既非在被告同意下所簽定
      ，原告自不得請求被告丁○○負連帶清償之責。
參、被告甲○○部分：
    被告甲○○未於言詞辯論期日到場，亦未提出書狀作何聲明或陳述。
    理　　由
一、被告甲○○未於言詞辯論期日到場，核無民事訴訟法第三百八十六條各款所列情
    形，爰依原告之聲請，就被告甲○○部分由其一造辯論而為判決。
二、原告主張之事實，已據其提出借據乙紙、本票二紙、保證書乙紙、授信約定書三
    紙、放款資料帳戶表、原告放款暨貼現利率變動情形一覽表各一份為證，核與原
    告所述各節相符，並為被告戊○○所自認。被告甲○○已於相當時期受合法之通
    知，而於言詞辯論期日不到場，亦未提出準備書狀爭執，依民事訴訟法第二百八
    十條第三項準用同條第一項之規定，視為自認。被告丁○○雖僅自認有任系爭八
    十萬元部分借款之連帶保證人，而否認有同意任系爭七百萬元及二百萬元部分之
    連帶保證人，並以簽章時，保證書上之金額欄均是空白等語，資為抗辯。惟查，
    被告丁○○自認原告所提出之借據、本票、保證書、授信約定書上被告「丁○○
    」之簽章均為真正，並有辦理對保手續一次之事實，而系爭借款相關借據、本票
    之簽立，係由被告戊○○將借據、本票轉交被告丁○○簽章，被告戊○○自原告
    行員處取得系爭借款之借據、本票時，借據及本票上已載妥金額，其中借據部分
    之金額為七百萬元，兩張本票之面額分別為八十萬元及二百萬元，總額是九百八
    十萬元等事實，業據被告戊○○陳述甚詳，衡以社會常情，如非有一定情誼，鮮
    有願任他人借款之連帶保證人者，顯見被告丁○○與被告戊○○間有相當之交誼
    ，被告戊○○自無故為不利於被告丁○○之陳述之理，被告丁○○所辯各詞，尚
    難採信。從而，原告之上開主張堪信為真。
三、綜據上述，原告依消費借貸及連帶保證契約請求被告連帶清償如主文所示之本金
    、利息及違約金，為有理由，應予准許。
四、據上論結，本件原告之訴為有理由，依民事訴訟法第三百八十五條第一項前段、
    第八十五條第二項，判決如主文。
中　　　華　　　民　　　國　　九十一　　年　　　五　　　月　　十三  　　日
                                臺灣臺中地方法院民事第一庭
~B法　　　官　呂麗玉
右為正本係照原本作成
如對本判決上訴，須於判決送達後二十日內，向本院提出上訴狀，同時表明上訴理由
；如已於本判決宣示後送達前提起上訴者，應於判決送達後十日內補具上訴理由，並
按他造當事人之人數附繕本。
中　　　華　　　民　　　國　　九十一　　年　　　五　　　月　　十五　　　日
~B法院書記官
~FO
附表：（本表金額均為新台幣）
┌──┬───────┬──────┬─────┬─────┬──────┐
│編號│尚  欠  金  額│利        息│利息起訖日│違約金利率│違約金起訖日│
│    │              │（週年利率）│          │          │            │
├──┼───────┼──────┼─────┼─────┼──────┤
│ １ │八十萬元      │百分之九．○│自八十九年│逾期六個月│自八十九年八│
│    │              │九          │七月二十八│以內部分，│月二十九日起│
│    │              │            │日起至清償│按上開利率│至清償日止  │
│    │              │            │日止      │百分之十，│            │
├──┼───────┼──────┼─────┤逾期超過六├──────┤
│ ２ │二百萬元      │同右        │同右      │個月以上部│同右        │
├──┼───────┼──────┼─────┤分，按上開├──────┤
│ ３ │六百七十八萬一│百分之八．七│自八十九年│利率百分之│自八十九年六│
│    │千四百六十六元│九          │五月二十三│二十計算  │月二十四日起│
│    │              │            │日起至清償│          │至清償日止  │
│    │              │            │日止      │          │            │
└──┴───────┴──────┴─────┴─────┴──────┘
